最高法院刑事判決　　　　　　　　　　　　　　　　九十一年度台上字第二五三號
　　上　訴　人　甲○○
右上訴人因偽造有價證券案件，不服台灣高等法院中華民國九十年一月十七日第二審
判決（八十八年度上訴字第四七四二號，起訴案號：台灣台北地方法院檢察署八十五
年度偵字第一六九五一號），提起上訴，本院判決如左：
    主  文
上訴駁回。
    理  由
按刑事訴訟法第三百七十七條規定，上訴於第三審法院，非以判決違背法令為理由，
不得為之。是提起第三審上訴，應以原判決違背法令為理由，係屬法定要件。如果上
訴理由狀並未依據卷內訴訟資料，具體指摘原判決不適用何種法則或如何適用不當，
或所指摘原判決違法情事，顯與法律規定得為第三審上訴理由之違法情形，不相適合
時，均應認其上訴為違背法律上之程式，予以駁回。本件原判決依憑上訴人甲○○與
共犯林天來、鄭萬福之供陳，及傅玠倫、許國淦、謝美貞、曾義裕、石健松、王裕賢
、林秋竹、陳銘利、林玉田、詹明晃、余意河、林賽慧、黃德貴、賴建飛、陳維穎、
張清文、鍾昌發、鍾來成、張弘柏、賴春池、林子壽、陳瑞陽、呂玉珍、劉宇祥、邱
英鑌、楊春敏、宋素青、齊新華、林淑綿、李瑞璋、林彷速、李春生、吳明峰、高榮
村、盧進順、呂蒼海、陳勝雄、葉文龍、馬順明、王建志、葉金上、林釗熊、洪正耿
、謝福利、蔡鴻祥、邱子耀、高秀春、康朝陽、王進德、成秀芝、許華美、陳朝彬、
林文斌、陳水昌、吳勝雄、翁有成、陳燕齡、李枝蓮、張倡銘、戴美華、陳百祿、黃
揚善、黃榮晉、黃錫陽、任維芝、侯月足、陳國華、楊顯謀、林娜妃、林淑綿、陳弘
哲、蘇美惠等人之證述，暨卷附之偽造之支票、本票、支票存根、退票理由單、支票
存款戶申請書、約定書、聲明書、印鑑卡、支票提示情形明細表、租賃契約書、營利
事業登記申請書、委託書、汽車訂購合約書、買賣合約書、送貨單、分期付款契約書
、簽收單等證據，認上訴人自民國八十五年五月二十日起至八十六年六月間，基於概
括之犯意，夥同林天來、林明晃、林欽恭、鄭萬福、及楊姓不詳年籍者等人，先後冒
名簽約承租房屋、虛設行號、簽收貨物，及冒名開設行庫帳戶後領取支票，並偽造有
價證券持以行使，而連續偽造如原判決附表(一)至附表(六)所載票據，及連續行使如原判
決附表(七)所載偽造文書之犯行明確，因而撤銷第一審判決，依牽連犯關係，從一重改
判論處上訴人共同連續意圖供行使之用，而偽造有價證券罪刑，已詳敘所憑之證據及
認定之理由。並以共同實施犯罪行為之人，在合同意思範圍以內，各自分擔犯罪行為
之一部，相互利用他人之行為，以達其犯罪之目的者，即應對於全部所發生之結果，
共同負責。本件上訴人與共犯林天來等人就前開犯行，有犯意之聯絡及行為之分擔，
自應就合同意思範圍內所發生之全部結果共同負責，故上訴人不得以對部分細節不深
知，而推卸其責，亦於理由內詳予指駁及說明。從形式上觀察，並無認定事實不依證
據等違法情事存在。上訴意旨略以：上訴人未與林天來等共赴石健松所經營愛迪雅辦
公傢俱行，購買辦公傢俱，亦未假冒許國淦之名義，在送貨單上簽「許」字。乃原判
決未詳予調查究明，即以石健松之供述，認定上訴人與林天來等至石健松所經營愛迪
雅辦公傢俱行，訂購辦公傢俱，嗣石健松派員送貨至上訴人偽以「許國淦」名義，所
開設之莊敬建材行，上訴人乃假冒許國淦之名義，在送貨單上簽「許」字等情，要有
未合云云。然上訴人係自稱「許國淦」，經營莊敬建材行，並夥同林天來等人至石健
松所經營愛迪雅辦公傢俱行，訂購系爭辦公傢俱，石健松乃派員送該辦公傢俱至莊敬
建材行交付上訴人，上訴人乃交付如原判決附表(三)編號三十、三十五所示以「莊敬建
材行許國淦」名義所偽造之支票資為搪塞，並在送貨單上簽「許」字。嗣該支票退票
後，石健松找上訴人理論，上訴人亦自稱「許國淦」等情，業據石健松指陳綦詳，且
有前揭送貨單、偽造之支票附卷可稽（見南巿警二刑偵字第二五○號卷第四七、四八
、五○頁、第一審卷第三宗第二○四至二○六頁）。並經證人即受僱於該莊敬建材行
之齊新華、宋素青證述：該莊敬建材行為上訴人所經營，當時上訴人自稱「許國淦」
，林天來自稱「曹文瑞」等情（見偵字第九五三一號卷第十四頁、第一審卷第三宗第
一二三頁）。即上訴人於第一審亦供稱：莊敬建材行係伊以「許國淦」之名義所申請
（見第一審卷第三宗第六三至六五頁）。則原審採取石健松之供述，並斟酌前揭相關
事證，認上訴人有上開犯行，此係事實審法院採證認事之職權行為，難謂有違法情事
。上訴人關於行使偽造私文書、偽造有價證券部分之上訴意旨係就原判決明確論斷之
事項，及原審採證認事職權之行使，任意指摘，自與法律規定得為第三審上訴理由之
違法情形不相適合。其此部分上訴違背法律上之程式，應予駁回。至上訴人牽連所犯
之行使變造特種文書、行使使公務員登載不實之文書、詐欺取財、詐欺得利部分，原
審係依刑法第二百十六條、第二百十二條、第二百十四條、第三百三十九條第一項、
第二項論處，分別核屬刑事訴訟法第三百七十六條第一款、第四款之案件。茲牽連之
行使偽造私文書、偽造有價證券部分上訴既不合法，自無從就該牽連之輕罪併為實體
上審理，依刑事訴訟法第三百七十六條規定，此部分既經第二審判決，自不得上訴於
第三審法院。上訴人復對此部分提起上訴，顯非適法，應併予駁回。
據上論結，應依刑事訴訟法第三百九十五條前段，判決如主文。
中      華      民      國    九十一    年      一      月     十七     日
                              最高法院刑事第七庭
                                  審判長法官  吳  雄  銘
                                        法官  池  啟  明
                                        法官  石  木  欽
                                        法官  郭  毓  洲
                                        法官  吳  三  龍
      右正本證明與原本無異
                                              書  記  官
中      華      民      國    九十一    年      一      月    二十二    日
